---
title: "190423_TidyTuesday"
author: "Katharina Wagner"
date: "23 April 2019"
output: html_document
---

```{r setup, include=FALSE}
knitr::opts_chunk$set(
	echo = TRUE,
	message = FALSE,
	warning = FALSE
)
```

####Daten laden 
```{r data, message=FALSE, warning=FALSE}
library(tidyverse)
library(hcictools)

eu_balance <- readr::read_csv("https://raw.githubusercontent.com/rfordatascience/tidytuesday/master/data/2019/2019-04-16/eu_balance.csv")

rwthcolor <- hcictools::rwth.colorpalette()

```

####Deskriptive Analyse
```{r descriptives, message=FALSE, warning=FALSE}
eu_balance %>%
  filter(account_type != "budget") %>%
  group_by(country)%>% 
  ggplot()+
  aes(y = value, x = country, fill= factor(year)) +
   labs(title = "Comparison of the current account-balances of some EU Member States" ,
    subtitle = "Bar plot: Development of the current account-balances of some EU Member States between 2009 and 2015",
    x = "EU Member States", 
    y = "Current account-balances in billion of euros",
    fill = "Year") +
  geom_bar(stat="identity") +
  scale_fill_discrete() +
  coord_flip()
```

Das Bardiagramm zeigt, dass die Leistungsbilanz in Deutschland am höchsten ist und seit 2009 anwächst. Darauf folgt die Leistungsbilanz der Niederlanden, die über die Jahre hinweg eher gleichbleibend ist. Die Staaten Portugal, Griechenland und Frankreich weisen in allen Jahren eine negative Leistungsbilanz vor, wobei diese seit 2009 in allen drei Ländern ansteigt.Die Leistungsbilanz von Italien und Spanien nimmt hingegen seit 2013 zu. Irlands Leistungsbilanz wächst ebenfalls seit 2014.